ACORDAO-COMPLETO-2343690

ACÓRDÃO DE RELAÇÃO

ACÓRDÃO DE RELAÇÃO 305/2019 ATA 2/2019 - PRIMEIRA CÂMARA

Acórdão 305/2019-TCU-Primeira Câmara
Os Ministros do Tribunal de Contas da União, reunidos em sessão da Primeira Câmara, tendo em vista que os efeitos financeiros dos atos de admissão de pessoal em análise se exauriram antes de seu processamento pela Corte, ACORDAM, por unanimidade, com fundamento no art. 143, inciso II, do Regimento Interno, c/c o art. 7º da Resolução TCU nº 206, de 24/10/2007, em considerar prejudicados, por perda de objeto, os atos constantes deste processo, de acordo com os pareceres emitidos nos autos:
1. Processo TC-Processo 028.362/2018-7 (ATOS DE ADMISSÃO) 
	1.1. Interessados: Luciana Abreu Barcellos (XXX.095.017-XX) ; Luciana Ferreira Leite (XXX.600.787-XX) ; Luciana Gonçalves Ribau (XXX.143.917-XX) ; Luciana Lizak Bestle Pereira (XXX.838.457-XX) ; Luciana da Costa Monteiro (XXX.021.597-XX) ; Luciana da Silva Assis (XXX.986.367-XX) ; Luciana de Fatima da Silva Roza (XXX.591.217-XX) ; Luciano Barbosa Aguiar (XXX.074.267-XX) ; Luciano dos Santos Rangel (XXX.367.417-XX) ; Luciglei Nazareth Baiense (XXX.194.767-XX) ; Lucileia Lopes de Souza (XXX.294.137-XX) ; Lucimar de Souza Macedo Meirelles (XXX.116.017-XX) ; Luis Cabral da Mota (XXX.399.117-XX) ; Luis Henrique Gomes Figueiredo (XXX.150.477-XX) ; Luis Henrique Silva Rocha (XXX.723.167-XX) ; Luiz Antonio Vilhena Junior (XXX.391.571-XX) ; Luiz Claudio José (XXX.757.247-XX) ; Luiz Claudio Santos de Souza Lima (XXX.161.477-XX) ; Luiz Miguel Pereira (XXX.320.338-XX) ; Luze Francisca Faria dos Santos (XXX.098.227-XX) 
	1.2. Órgão/Entidade: Universidade Federal Fluminense
	1.3. Relator: Ministro Walton Alencar Rodrigues
	1.4. Representante do Ministério Público: Procurador Rodrigo Medeiros de Lima
	1.5. Unidade Técnica: Secretaria de Fiscalização de Pessoal (SEFIP) .
	1.6. Representação legal: não há.
	1.7. Determinações/Recomendações/Orientações: não há.

Primeira Câmara

Universidade Federal Fluminense

Luciana Abreu Barcellos (XXX.095.017-XX); Luciana Ferreira Leite (XXX.600.787-XX); Luciana Gonçalves Ribau (XXX.143.917-XX); Luciana Lizak Bestle Pereira (XXX.838.457-XX); Luciana da Costa Monteiro (XXX.021.597-XX); Luciana da Silva Assis (XXX.986.367-XX); Luciana de Fatima da Silva Roza (XXX.591.217-XX); Luciano Barbosa Aguiar (XXX.074.267-XX); Luciano dos Santos Rangel (XXX.367.417-XX); Luciglei Nazareth Baiense (XXX.194.767-XX); Lucileia Lopes de Souza (XXX.294.137-XX); Lucimar de Souza Macedo Meirelles (XXX.116.017-XX); Luis Cabral da Mota (XXX.399.117-XX); Luis Henrique Gomes Figueiredo (XXX.150.477-XX); Luis Henrique Silva Rocha (XXX.723.167-XX); Luiz Antonio Vilhena Junior (XXX.391.571-XX); Luiz Claudio José (XXX.757.247-XX); Luiz Claudio Santos de Souza Lima (XXX.161.477-XX); Luiz Miguel Pereira (XXX.320.338-XX); Luze Francisca Faria dos Santos (XXX.098.227-XX)

WALTON ALENCAR RODRIGUES

não há.

Procurador Rodrigo Medeiros de Lima

ATOS DE ADMISSÃO (ADS)

Secretaria de Fiscalização de Pessoal (SEFIP).